【裁判字號】    95,上易,495
【裁判日期】    950615
【裁判案由】    竊盜
【裁判全文】
臺灣高等法院刑事判決                 95年度上易字第495號
上  訴  人
即  被  告  甲○○
選任辯護人  洪榮彬律師
            吳尚昆律師
            劉正穆律師
上列上訴人因竊盜案件，不服臺灣新竹地方法院94年度易字第76
9號，中華民國95年1月27日第一審判決（起訴案號：臺灣新竹地
方法院檢察署94年度偵字第4724號），提起上訴，本院判決如下
：
    主  文
上訴駁回。
    事  實
一、甲○○曾於民國九十三年間，因竊盜案件，經臺灣新竹地方
    法院判處有期徒刑三月確定，於同年七月二十二日易科罰金
    執行完畢，仍不知悔改，意圖為自己不法之所有，於九十四
    年八月二十五日二十三時三十分許，在新竹縣竹北市○○○
    路高鐵工地，見武國企業有限公司甫在該處進行路燈底座之
    電纜施工，尚有電纜線外露，竟持其所有客觀上足以傷害人
    之生命、身體，具有危險性、可供兇器使用之鐵鉗一支，剪
    斷該工地三座路燈底座內之電纜線後，以手將電纜線拉出，
    搬運到其停放在旁之車號5H-6647 號自用小貨車上，而竊取
    22mm乘4c（九十八公尺）及38mm乘4c（二公尺）之電纜線各
    1 條，得手後，欲變賣得利，嗣於九十四年八月二十六日零
    時三十分許，甲○○駕駛上開貨車，後載竊得之電纜線，行
    經新竹縣竹北市○○路與文興路口時，為警查獲，並當場起
    出上開電纜線二條（業已發還予武國企業有限公司職員乙○
    ○具領），另扣得甲○○所有供竊取上開電纜線所使用之鐵
    鉗1支。
二、案經新竹縣警察局竹北分局報請臺灣新竹地方法院檢察署檢
    察官偵查起訴。
    理  由
一、訊據被告甲○○固坦承於上揭時地竊取路燈底座內之電纜線
    行為，惟辯稱伊未使用鐵鉗剪斷電纜線，而是用手拉出，放
    於貨車上後，再以鐵鉗修剪電纜線等語。
二、惟查上開犯罪事實，業據被告甲○○於警詢、偵查、原審準
    備程序及審理程序時供承不諱，其稱：因路過新竹縣竹北市
    ○○○路之工地，見該處甫施工，有電纜線外露，就持自己
    所有之鐵鉗一支，將三座路燈底座裡的電纜線剪斷，然後再
    將其中兩條電纜線拉出來，竊得二條電纜線後，欲予以變賣
    得款等語明確（見偵查卷第十一、三六、三七頁，原審卷第
    十一、二十頁），復據證人即武國企業有限公司職員乙○○
    於警詢時證稱：被告所竊取之電纜線，確實是武國企業有限
    公司所有之電纜線，原裝設於新竹縣竹北市○○○路○路燈
    裡，其中一條是22mm×4C型號，長度為九十八公尺，另一條
    38mm×4C型號，長度為二公尺等語（見偵查卷第十四頁），
    此外，並有被告所駕貨車、遭竊之電纜、現場路燈及被告所
    持用之鐵鉗照片十一張（見偵查卷第二十至二三頁、二四頁
    上方、二五頁）在卷可參，及被告所有供竊取電纜線所用，
    長約五十公分，鐵材質堅，足以傷害人生命、身體之鐵鉗一
    支扣案足資佐憑。
三、被告及選任辯護人於本院審理時辯稱：被告並未使用鐵鉗剪
    斷電纜線，而是用手拉出，放於貨車上後，再以鐵鉗修剪電
    纜線云云。然查：證人即即武國企業有限公司職員乙○○於
    本院審理時到庭證稱：上開電纜線接頭有的已經接好。電線
    並不會外露。偵查卷第21、22、23頁照片顯示電線均已接好
    ，如果要偷的話，只要二邊剪斷就可以偷走。警察抓到的時
    候，當場衡量的結果失竊的電線是有剪斷的痕跡。現場查獲
    的被告所有鐵鉗是可剪斷那些電線，但是沒有辦法一次剪斷
    。現場之電纜線如果沒有剪斷的話，無法拉出，所查獲遺失
    的電線是有剪斷的情形等語（見本院 95年5月25日審判筆錄
    ）。參酌現場照片及證人乙○○之證詞，顯見被告偷竊現場
    電纜線接頭大部分均已接好，電線並不會外露，若未經剪斷
    顯無法以手拉出，故被告及辯護人所辯被告並未使用鐵鉗剪
    斷電纜線，而是用手拉出，放於貨車上後，再以鐵鉗修剪電
    纜線云云，無非避重就輕之詞，核不足採，被告所為加重竊
    盜犯行，事證已臻明確，應依法予以論科。
四、核被告甲○○所為，係犯刑法第三百二十一條第一項第三款
    之攜帶凶器竊盜罪。被告前於九十三年間，因竊盜案件，經
    臺灣新竹地方法院判處有期徒刑三月確定，於同年七月二十
    二日易科罰金執行完畢，有臺灣新竹地方法院檢察署刑案資
    料查註紀錄表、本院被告前案紀錄各一紙在卷可稽，其於五
    年內再犯本件有期徒刑以上之罪，為累犯，應依刑法第四十
    七條之規定，加重其刑。
五、原審認被告罪證明確，援引刑法第三百二十一條第一項第三
    款、第四十七條、第三十八條第一項第二款之規定，並審酌
    被告被告係一身體健全之青年，不思以己力獲取報酬，竟持
    兇器為竊盜行為，獲取不法之利益，破壞社會秩序，犯後尚
    能坦承犯行，所竊得之電纜線業經返還予被害人武國企業有
    限公司職員乙○○具領，財物損失尚非甚鉅，另斟酌被告為
    高職畢業，家境小康等一切情狀，量處有期徒刑八月。並說
    明扣案之鐵鉗一支，為被告所有供竊取本案電纜線所用之物
    ，業據被告供承在卷（見原審卷第二十頁），應依刑法第三
    十八條第一項第二款之規定，宣告沒收之。原審認事用法，
    均無不合，量刑亦屬妥適，被告提起上訴，辯稱其並未使用
    鐵鉗剪斷電纜線，而是用手拉出，放於貨車上後，再以鐵鉗
    修剪電纜線，所為僅犯普通竊盜罪，請求輕判云云，其上訴
    核無理由，應予駁回。
六、據上論斷，應依刑事訴訟法第368條，判決如主文。
本案經檢察官洪泰文到庭執行職務。
中    華    民    國    95    年    6     月    15    日
                  刑事第七庭    審判長法  官  陳正雄
                                      法  官  許宗和
                                      法  官  許錦印
以上正本證明與原本無異。
不得上訴。
                                      書記官  楊妙恩
中    華    民    國    95    年    6     月    21    日
附錄本案論罪科刑法條全文：
刑法第三百二十一條第一項第三款：
犯竊盜罪而有下列情形之一者，處六月以上、五年以下有期徒刑
：
三、攜帶兇器而犯之者。


司法院資訊處製作；財團法人民間司法改革基金會備份。
